# 低于每股净资产价格向董事发行股份是否适用股份支付？

提问人：苹果宝贝 007 时间：2016-08-07 22:38:39
陈版好，各位版友好！
实务中遇到一个问题。公司引入外部战略投资者定增价格为 3 元每股， 6 个月后大股东向某董事转让股份，转让价格为 1 元每股。该董事在公司只担任董事职务，请问是否适用股份支付准则？

回答人：chenyiwei
就你说的情况，我理解该董事低价受让股份的原因应当与其作为公司董事的特定身份相关，是补偿其以董事身份为公司提供的管理服务的对价形式，因此属于股份支付。